【裁判字號】    99,台上,1772
【裁判日期】    990325
【裁判案由】    違反槍砲彈藥刀械管制條例
【裁判全文】
最高法院刑事判決            九十九年度台上字第一七七二號
上  訴  人  甲○○
選任辯護人  白裕棋律師
上列上訴人因違反槍砲彈藥刀械管制條例案件，不服台灣高等法
院台中分院中華民國九十九年一月十三日第二審判決（九十九年
度上訴字第四０號，起訴案號：台灣台中地方法院檢察署九十七
年度偵字第二六０五三號），提起上訴，本院判決如下：
    主  文
上訴駁回。
    理  由
按刑事訴訟法第三百七十七條規定，上訴於第三審法院，非以判
決違背法令為理由，不得為之。是提起第三審上訴，應以原判決
違背法令為理由，係屬法定要件。如果上訴理由書狀並未依據卷
內訴訟資料，具體指摘原判決不適用何種法則或如何適用不當，
或所指摘原判決違法情事，顯與法律規定得為第三審上訴理由之
違法情形，不相適合時，均應認其上訴為違背法律上之程式，予
以駁回。又不服第一審判決而上訴於第二審法院者，依刑事訴訟
法第三百六十一條第二項規定，所提第二審「上訴書狀應敘述具
體理由」，為法律上應具備之程式；既稱「具體理由」，自須舉
出該案相關之具體事由，足為其所主張第一審判決有違法或不當
情事之所憑者，始克相當，如僅徒托空言或泛詞指摘第一審判決
認事用法或量刑不當、採證違法、判決不公等，即屬未敘述具體
理由，所提第二審上訴不合法律上之程式，得不經言詞辯論，由
第二審法院予以判決駁回。本件上訴人甲○○不服第一審判決論
處未經許可，運輸可發射子彈具有殺傷力之改造手槍未遂（累犯
）罪刑，提起第二審上訴之理由僅稱：「上訴人確實對於系爭該
袋內裝有之物品為手槍並不知情」，有其聲明上訴暨理由狀在原
審卷內可稽。就此以觀，上訴人之第二審上訴理由，顯係徒托空
言，並未舉出該案相關之具體事由，足為其所主張第一審判決有
違法或不當情事之所憑，揆諸前開說明，屬未敘述具體理由，所
提第二審上訴不合法律上之程式；原審因此不經言詞辯論，逕以
判決駁回，經核於法殊無不合。上訴意旨猶謂上訴人業已敘明第
二審上訴之具體理由，指摘原判決有適用法則不當之違法，顯係
誤解第二審上訴書狀應敘述之具體理由涵意，核與首揭得為第三
審上訴理由之違法情形，不相適合。再觀諸原判決係以第一審判
決之各項論斷，說明何以上訴人之第二審上訴理由並不具體，縱
或有贅述，亦無上訴意旨所指理由矛盾可言。又原判決既從程序
上駁回上訴人在第二審之上訴，上訴意旨徒就上訴人有無自首之
實體事項有所爭執（其於第一、二審均未主張自首），亦不足據
以辨認原判決已具備違背法令之形式要件。本件上訴違背法律上
之程式，應予駁回。
據上論結，應依刑事訴訟法第三百九十五條前段，判決如主文。
中    華    民    國  九十九  年    三    月  二十五  日
                      最高法院刑事第十庭
                          審判長法官  花  滿  堂
                                法官  黃  正  興
                                法官  陳  東  誥
                                法官  林  錦  芳
                                法官  洪  昌  宏
本件正本證明與原本無異
                                      書  記  官
中    華    民    國  九十九  年    三    月  二十九  日
                                                     M

司法院資訊處製作；財團法人民間司法改革基金會備份。
